【裁判字號】    96,簡上,229
【裁判日期】    970122
【裁判案由】    家庭暴力防治法
【裁判全文】
臺灣雲林地方法院刑事判決             96年度簡上字第229號
上  訴  人
即  被  告  乙○○
                    弄67號2.
上列上訴人因違反家庭暴力防治法案件，不服本院斗六簡易庭於
中華民國96年10月19日所為96年度六簡字第462 號第一審簡易判
決（聲請簡易判決處刑案號：臺灣雲林地方法院檢察署96年度偵
字第4841號），提起上訴，本院管轄之第二審合議庭判決如下：
    主  文
上訴駁回。
    事  實
一、乙○○前因詐欺、偽造文書與違反動產擔保交易法等案件，
    分別經法院各判處拘役59日、有期徒刑1 年6 月、拘役40日
    確定，上開各罪間經接續執行，甫於民國93年2 月14日執行
    完畢。竟不知悔改，明知與其同居人丙○○間具有家庭暴力
    防治法第3 條第2 款所定之家庭成員關係，並曾因家暴行為
    ，經本院於96年8 月28日，依家庭暴力防治法規定，以96年
    家護字第304 號民事通常保護令裁定禁止其對丙○○及其子
    女蔡書佩、邵盈騏實施身體或精神上不法侵害之行為，該通
    常保護令之有效期間為1 年，詎仍不思警惕，復基於違反上
    開保護令之犯意，於同年9 月16日10時30分許，在雲林縣斗
    六市○○鄉○○村○○路219 號其與丙○○之住處內，向丙
    ○○出言：不要臉，到外面討客兄，上完床才回來等語，並
    徒手推打丙○○，致丙○○受有左耳後挫傷紅腫4 ×5 公分
    之傷害（傷害部分未據告訴），而對丙○○為違反上開保護
    令之實施家庭暴力行為。
二、案經丙○○訴由雲林縣警察局斗六分局報告臺灣雲林地方法
    院檢察署檢察官偵查後聲請簡易判決處刑。
    理  由
一、程序事項（證據能力之認定）
  (一)按刑事訴訟法第159 條之4 第2 款規定，除有顯不可信之情
    況外，從事業務之人於業務上或通常業務過程中所須製作之
    紀錄文書，得為證據。本件被告於本院準備程序中不同意檢
    察官所提私立洪揚醫院診斷證明書做為證據使用，經查，該
    醫院於96年9 月16日所製作之告訴人丙○○診斷證明書（見
    警卷第6 頁），係該醫院之醫師執行醫療業務時所製作之紀
    錄文書，並無顯不可信之情況，依前揭規定，有證據能力。
  (二)被告以外之人於審判外之陳述雖不符刑事訴訟法第159 條之
    1 至之4 等4 條之規定，而經當事人於審判程序同意作為證
    據，法院審酌該言詞陳述或書面陳述作成時之情況，認為適
    當者，亦得為證據，刑事訴訟法第159 條之5 第1 項定有明
    文。其立法意旨在於傳聞證據未經當事人之反對詰問予以核
    實，原則上先予排除。惟若當事人已放棄反對詰問權，於審
    判程序中表明同意該等傳聞證據可作為證據，基於尊重當事
    人對傳聞證據之處分權，及證據資料愈豐富，愈有助於真實
    發見之理念，且強化言詞辯論主義，使訴訟程序得以順暢進
    行，上開傳聞證據亦均具有證據能力。經查，被告及檢察官
    就本院所引用卷內其餘被告以外之人於審判外之陳述，於審
    判程序均同意作為證據，且本院審酌前開證據資料作成時之
    情況，均無不法之情事，且與待證事實具有關聯性，認為適
    宜作為本案之證據，故均有證據能力。
二、實體事項
    訊之被告乙○○對於在上揭時、地與告訴人丙○○起爭執，
    有向告訴人告以：不要臉，到外面討客兄，上完床才回來等
    語，並有出手推告訴人丙○○等情坦承不諱（見本院審理筆
    錄第11頁），惟矢口否認有何傷害告訴人丙○○之違反法院
    通常保護令行為。辯稱：我並沒有打丙○○，若是我有打她
    ，我為何還要跟她住在一起，我把家丟著跑了就算了，她應
    該要實話實講等語，經查：
  (一)告訴人丙○○於本院審理時證稱：「我跟被告同居已經有2
    年多了。我離婚後第5 個月就認識被告，有跟被告生1 個小
    孩，我於96年8 月14日對被告向法院聲請保護令，後來於96
    年9 月16日上午10時30分我出去叫我女兒顧賣菜的攤子，就
    跟一個朋友牽機車出去，我回來後被告也跟著回來，我就跟
    被告說我和朋友出去，有先叫女兒顧攤子，被告就說我叫女
    兒一個人顧攤子危險，而且罵我去外面討客兄才回來。被告
    又在與我面對面的情況下用右手打我左耳，後來我馬上到派
    出所報案，我有指給警員看我的左耳後邊被打傷，警員就幫
    我拍照，並叫我去醫院驗傷等語。並有告訴人於警詢時之受
    傷部位照片2 張及私立洪揚醫院96年9 月16日診斷證明書1
    紙，上載告訴人丙○○受有「左耳後挫傷紅腫（4 ×5 公分
    ）」之傷害等在卷可稽，而與告訴人所述受傷害之情形相符
    。
  (二)又告訴人丙○○證稱目前其仍與被告同居，已願意原諒被告
    ，只希望被告不要再動手毆打其等語（本院審理筆錄第13頁
    ），告訴人既仍願意與被告維持同居關係及原諒被告，應無
    空言誣陷被告之虞。況被告並不否認有以言詞辱罵告訴人及
    用手推告訴人，則應認被告確有在一時情緒失控下，出手毆
    打告訴人之行為。
  (三)此外，被告於檢察官偵訊時供稱確有收到本院96年8 月29日
    核發之96年度家護字第304 號通常保護令，並瞭解保護令之
    內容在禁止被告對告訴人為身體或精神上不法侵害之行為（
    偵卷第7 頁），及有本院前開通常保護另1 紙在卷可參（警
    卷第8 頁）。
  (四)綜上，被告確有違反本院通常保護令，毆打（身體上不法侵
    害）及漫罵（精神上不法侵害）告訴人之事證已臻明確，其
    犯行足堪認定。
三、核被告乙○○所為，係犯家庭暴力防治法第61條第1 款之違
    背通常保護令罪，被告為累犯，有其高等法院被告前案紀錄
    表在卷可稽，應依刑法第47條第1項加重其刑。
四、原審以被告乙○○犯罪事證明確，並審酌其犯罪之一切情狀
    ，依刑事訴訟法第449 條第1 項前段、第454 條第2 項，家
    庭暴力防治法第61條第1 款，刑法第11條前段、第41條第1
    項前段、第47條第1 項，逕以簡易判決量處有期徒刑5 月，
    並諭知易科罰金之折算標準，其認事用法並無違誤，且量刑
    亦屬妥適。被告上訴意旨仍執前詞，指摘原判決為不當，為
    無理由，應予駁回。
本案經檢察官甲○○到庭執行職務
中    華    民    國    97    年    1     月    22    日
                  刑事第一庭    法  官  紀文勝
                                法  官  王雅苑
                                法  官  楊昱辰
以上正本證明與原本無異。
不得上訴。
                                書記官  黃秋萍
中    華    民    國    97    年    1     月    23    日
附錄法條：家庭暴力防治法第61條
違反法院依第14條第1 項、第16條第3 項所為之下列裁定者，為
本法所稱違反保護令罪，處3 年以下有期徒刑、拘役或科或併科
新臺幣10萬元
以下罰金：
一、禁止實施家庭暴力。
二、禁止騷擾、接觸、跟蹤、通話、通信或其他非必要之聯絡行
    為。
三、遷出住居所。
四、遠離住居所、工作場所、學校或其他特定場所。
五、完成加害人處遇計畫。


司法院資訊處製作；財團法人民間司法改革基金會備份。
